# 关联方资金占用怎么计算？

提问人：hunaipeng 时间：2011-11-30 09:16:21
比如关联方代其他单位承担债务，当年度均没有资金，是否算资金占用？ 证监会在这方面可有具体的规定？
该贴已经同步到 hunaipeng的微博

回答人：chenyiwei
你可以看看沪深交易所每年发布的年报工作通知、年报工作备忘录等（视野法规库中均有），尤其是其中对管理方资金占用情况表的填表说明，了解其中的把握口径。如果还有疑问的，建议咨询交易所的专管员。 例如，深交所《深圳证券交易所中小企业板信息披露业务备忘录第 4 号——年度报告披露相关事项（ 2011 年 6 月 15 日修订）》的附录三如下：
附件三： 上市公司XX年度控股股东及其他关联方资金占用情况汇总表 单位：万元 资金占用方类别 资金占用方名称 占用方与上市公司的关联关系 上市公司核算的会计科目 XX年期初占用资金余额 XX年度占用累计发生金额 XX年度偿还累计发生金额 XX年期末占用资金余额 占用形成原因 占用性质 控股股东、实际控制人及其附属企业
小计 - - - 关联自然人及其控制
的法人
小计 - - - 其他关联人及其附属企业
小计 - - -
上市公司的子公司及其附属企业 非经
营性占用 非经营性占用
非经营性占用 小计 - - - 总计 - - -
注：上市公司的子公司及其附属企业非经营性占用上市公司资金，通常属于母子公司间的资金
往来或财务资助行为，与控股股东、实际控制人及其附属企业等关联方违规非经营性占用上市公司资金可能存在本质差别，请会计师事务所在出具专项说明时予以关注。